【裁判字號】    98,易,608
【裁判日期】    981027
【裁判案由】    竊盜
【裁判全文】
臺灣桃園地方法院刑事判決               98年度易字第608號
公  訴  人  臺灣桃園地方法院檢察署檢察官
被      告  甲○○
上列被告因竊盜案件，經檢察官提起公訴（98年度偵字第3996號
），本院判決如下︰
    主  文
甲○○結夥三人以上竊盜，累犯，處有期徒刑拾月。
    事  實
一、甲○○前於民國94年間因妨害自由案件，經本院以95年度訴
    字第113 號判處有期徒刑4 月確定，嗣經本院96年度聲減字
    第3816號裁定減為有期徒刑2 月確定，甫於95年1 月26日羈
    押折抵刑期期滿執行完畢，詎猶不知悔改，於97年12月6 日
    晚間11時許，夥同真實姓名、年籍均不詳綽號「發哥」之成
    年男子及另名真實姓名、年籍均不詳之成年男子共計3 人，
    基於意圖為自己不法所有之犯意聯絡，共同至桃園縣楊梅鎮
    ○○路○ 段325 巷內之果園內，徒手竊取乙○○所有之樹葡
    萄幼苗3 棵、杏仁樹1 棵（價值共計約新臺幣5 萬元），得
    手後旋即駕車離去，並於翌日下午2 時許將上開竊得之果樹
    種植在甲○○與其不知情友人陳聯清共同經營位於桃園縣平
    鎮市福林里山子頂30號小吃店庭園內。嗣為警調閱案發當時
    監視錄影畫面而循線查獲。
二、案經乙○○訴由桃園縣政府警察局楊梅分局報告臺灣桃園地
    方法院檢察署檢察官偵查起訴。
    理  由
一、證據能力方面：
（一）按被告之自白，非出於強暴、脅迫、利誘、詐欺、疲勞訊
      問、違法羈押或其他不正之方法，且與事實相符者，得為
      證據，刑事訴訟法第156 條第1 項定有明文。被告於本院
      審理時辯稱：伊在警詢時並沒有承認竊盜，當時警察將伊
      當作竊盜嫌疑犯，所以伊才順著警察的話講，警察並沒有
      讓伊有講話的時間，伊不知道警詢筆錄為何會這樣記云云
      。惟觀諸被告之警詢筆錄內容，均係採一問一答之方式，
      且關於本件事實之經過均係被告主動供述，甚且被告於最
      後訊問時，猶供述其以上所述完全實在，復於受詢問人處
      簽名，實難認被告之警詢內容有何違背其自由意志之情事
      ，況被告於警詢時之陳述倘確非出於其自由意志，衡情其
      於檢察官訊問時自得向檢察官陳述其警詢時遭警察以不法
      方式取供之情節，然被告於檢察官訊問時，就檢察官訊以
      「警詢內容是否實在？」，仍答稱「實在」，益徵其警詢
      時之供述係出於其自由意志。此外，被告於本院審理時僅
      空言否認警詢筆錄之內容，並未具體指出員警詢問時有何
      施以不法手段之情事，又復無其他證據可資證明被告於警
      詢時受有任何強暴、脅迫、利誘、詐欺或其他不正之方法
      取供之情形，應認被告於警詢時之供述係出於其自由之意
      志，且被告警詢時之供述與監視器翻拍照片所示內容相符
      ，揆諸前開規定，被告甲○○警詢時之供述，自得作為本
      案證據。
（二）按被告以外之人於審判外之陳述，雖不符前4 條之規定，
      而經當事人於審判程序同意作為證據，法院審酌該言詞陳
      述或書面陳述作成時之情況，認為適當者，亦得為證據；
      當事人、代理人或辯護人於法院調查證據時，知有第159
      條第1 項不得為證據之情形，而未於言詞辯論終結前聲明
      異議者，視為有前項之同意，刑事訴訟法第159 條之5 就
      此定有明文。而本案所引用之供述證據，經本院依法踐行
      調查證據程序，公訴人、被告均不爭執各該供述證據之證
      據能力，且迄本院言詞辯論終結前未就供述證據之證據能
      力聲明異議，又查無依法應排除其證據能力之情形，是後
      述所引用供述證據之證據能力均無疑義，依法自有證據能
      力，均得作為本案證據，先予敘明。
（三）卷附之贓物認領保管單、現場照片及監視器翻拍照片等物
      （見98年度偵字第3996號卷第20頁、第21至25頁、第26至
      29頁，本院卷），均與本案事實具有自然關聯性，復屬書
      證、物證性質，且查無事證足認有違背法定程式或經偽造
      、變造所取得之情事，況公訴人及被告對此部分之證據能
      力亦不爭執，是堪認均有證據能力，附此敘明。
二、訊據被告固坦承曾在上開果園拔取樹葡萄幼苗3 棵及杏仁樹
    1 棵，並將果樹種植在其與陳聯清共同經營位於桃園縣平鎮
    市福林里山子頂30號小吃店庭園內之事實，惟矢口否認有何
    竊盜之犯行，辯稱：伊並不知道那些果樹是有人種的，以為
    是野樹，且伊只有1 個人拔取上開果樹而已，監視器顯示的
    畫面並非伊拔取果樹當天的情形云云。經查：
（一）上揭事實，業據被告於警詢時供認明確，核與證人乙○○
      於警詢、檢察官訊問及本院審理時證述遭竊之情節及證人
      陳聯清於警詢、檢察官訊問時證述上開果樹確係被告種植
      於上址小吃店庭園等情相符，復有現場照片、贓物認領保
      管單及監視器翻拍照片在卷可稽（見98年度偵字第3996號
      卷第20頁、第21至25頁、第26至29頁，本院卷），堪信為
      真實。
（二）又證人乙○○於本院審理時證述：上開遭竊的果樹是種植
      在伊的果園內，該土地為其太太所有，平常是伊在種植，
      果園大門口有2 根柱子並向外延伸矮的擋土牆圍起來，讓
      人家知道這是私人圍起來的空間，伊果園內種植約幾百顆
      果樹，果樹排列很整齊，伊也會固定修剪雜草等語（見本
      院98年9 月18日審判筆錄第3 至9 頁），且觀以監視器翻
      拍照片及證人乙○○當庭繪製果園之現場圖，該果園確設
      置有2 根柱子形成果園入口，並以擋土牆及水溝作為與馬
      路及鄰地之區隔，而該果園內明確區○道路及種植區等情
      ，實與無人管理、雜草叢生之土地顯然有別，衡情一般人
      經過該處自可輕易預見並判斷該土地為私人所有，並有人
      在該處管理、種植果樹，是被告拔取上開果樹時自難諉為
      不知，況被告於本院審理時亦供述：伊知道該土地地主住
      在台北等語（見本院98年10月13日審判筆錄第4 頁），顯
      見被告亦明知該土地確為私人所有，猶未經地主之同意即
      拔取該土地上種植之果樹，亦難謂其無竊盜之故意。是被
      告辯稱：伊並不知道那些果樹是有人種的，以為是野樹，
      伊並無竊盜之故意云云，顯係事後卸責之詞，委無足採。
（三）又被告辯稱：伊只有1 個人拔取上開果樹而已，監視器顯
      示的畫面並非伊拔取果樹當天的情形云云。惟查，證人乙
      ○○於本院審理時證述：伊於失竊前1 天還有到果園去，
      當時果樹都還在，隔了兩天伊再去時就發現果樹不見，馬
      上報警，後來警察就有調閱監視錄影畫面給伊看，伊根據
      監視器拍到被告及另外2 個人一起進去果園，後來被告走
      出來手上拿1 個袋子放在車上，就開車離開等語（見本院
      98年9 月18日審判筆錄第8 頁），再參以被告於警詢時即
      已供認該監視器畫面即為其竊取時之情形等語（見98年度
      偵字第3996號卷第6 頁），足認該監視器拍攝之畫面即為
      被告竊取上開果樹之經過無訛。而由該監視器翻拍照片所
      示，被告確於上揭時間，夥同另2 名男子進入上開果園，
      事後走出來將手上1 袋東西放置於其車上並開車離開等情
      明確，是被告上開辯解，亦屬事後卸責之詞，委無足取。
      又被告雖辯稱：該2 名男性友人係前往該處幫伊修理音響
      云云，然倘如被告所辯，為何監視器畫面僅見其等3 人進
      入被害人乙○○果園，事後即駕車離去之畫面，而未見該
      2 名男子朝果園入口反方向之被告住處前去及搬運音響、
      工具等情事，益徵被告上開所辯，顯與事實有悖，而無足
      採。
（四）綜上所述，被告上開辯解，顯無足採，本件事證明確，被
      告上開犯行，足堪認定，應予依法論科。
三、核被告所為，係犯刑法第321 條第1 項第4 款之結夥三人以
    上竊盜罪。又被告有事實欄所載之科刑執行資料，此有卷附
    臺灣高等法院被告前案紀錄表在卷可查，其受有期徒刑之執
    行完畢，5 年以內故意再犯本件有期徒刑以上之罪，為累犯
    ，應依刑法第47條第1 項規定加重其刑。爰審酌被告無顧他
    人辛苦栽種，竟為圖一己之私而竊取他人所有之果樹移至其
    經營之小吃店種植，所為誠屬不該，復審酌被告素行、犯罪
    動機、目的、手段、生活狀況、智識程度、被竊財物之價值
    、犯罪所生損害及犯後猶飾詞狡辯，顯無悔悟等一切情狀，
    量處如主文所示之刑，以資懲儆。公訴人固就被告具體求處
    有期徒刑1 年2 月，惟本院審酌被告本件犯罪情節及前揭各
    情，認公訴人上開求刑尚嫌過重，而應以主文所示之刑為妥
    適，附此敘明。
據上論斷，應依刑事訴訟法第284 條之1 、第299 條第1 項前段
，刑法第321 條第1 項第4 款、第47條第1 項，判決如主文。
本案經檢察官徐文豪到庭執行職務。
中    華    民    國    98    年    10    月    27    日
                    刑事第十二庭  法  官  羅  國  鴻
以上正本證明與原本無異。
如不服本判決，應於判決送達後10日內向本院提出上訴狀（應附
繕本），其未敘述上訴理由者，應於上訴期間屆滿後20日內補提
理由書狀於本院，上訴於臺灣高等法院。
                                  書記官  戴  育  萍
中    華    民    國    98    年    10    月    27    日
【論罪科刑法條】
中華民國刑法第321條
犯竊盜罪而有左列情形之一者，處6 月以上、5 年以下有期徒刑
：
一、於夜間侵入住宅或有人居住之建築物、船艦或隱匿其內而犯
    之者。
二、毀越門扇、牆垣或其他安全設備而犯之者。
三、攜帶兇器而犯之者。
四、結夥三人以上而犯之者。
五、乘火災、水災或其他災害之際而犯之者。
六、在車站或埠頭而犯之者。
前項之未遂犯罰之。


司法院資訊處製作；財團法人民間司法改革基金會備份。
